【裁判字號】    99,審訴,524
【裁判日期】    990831
【裁判案由】    違反毒品危害防制條例
【裁判全文】
臺灣新竹地方法院宣示判決筆錄        99年度審訴字第524 號
公  訴  人  臺灣新竹地方法院檢察署檢察官
被      告  乙○○
指定辯護人  本院公設辯護人  甲○○
上列被告因違反毒品危害防制條例一案，經檢察官提起公訴（99
年度毒偵緝字第50號、99年度毒偵字第1033號）後，聲請本院改
依協商程序而為判決，於中華民國99年8 月31日下午4 時在本院
刑事第十一法庭宣示判決，出席職員如下：
                                      審判長法官  馮俊郎
                                          書記官  蕭汝芳
                                          通  譯  楊德光
法官起立朗讀判決主文、犯罪事實要旨、處罰條文，及告以上訴
限制、期間並提出上訴狀之法院，且諭知記載其內容：
一、主  文：
    乙○○施用第一級毒品，累犯，處有期徒刑捌月。又施用第
    二級毒品，累犯，處有期徒刑陸月。又施用第二級毒品，累
    犯，處有期徒刑柒月；扣案之甲基安非他命壹包（毛重零點
    公克），沒收銷燬之；另扣案之吸食器壹組，沒收之。主
    刑部分應執行有期徒刑壹年伍月。
二、犯罪事實要旨：
（一）乙○○前曾於(1)民國95年6 月間，因違反毒品危害防制條
      例案件，經本院於95年9 月25日，以95年度竹簡字第825
      號判決，判處有期徒刑4 月，嗣於95年10月23日確定；(2)
      又於95年6 月間，因違反槍砲彈藥刀械管制條例案件，經
      本院於95年8 月9 日，以95年度竹北簡字第261 號判決，
      判處有期徒刑6 月、併科罰金新臺幣（下同）2 萬元，嗣
      於95年9 月6 日確定。嗣因減刑條例實施，上開(1)(2)案件
      ，經本院於96年7 月16日，以96年度聲減字第374 號裁定
      ，分別減為有期徒刑2 月、3 月、併科罰金1 萬元，並針
      對有期徒刑部分，經定應執行刑為有期徒刑4 月又15日確
      定。於96年1 月2 日入監執行，而於96年7 月26日縮刑期
      滿執行完畢。
（二）乙○○前於90年8 月間，因施用毒品案件，經本院於90年
      8 月13日，以90年度毒聲字第1308號裁定送觀察、勒戒，
      於90年8 月13日入所執行觀察勒戒後，因認無繼續施用毒
      品傾向，於90年8 月31日出所執行完畢，嗣經臺灣新竹地
      方法院檢察署檢察官（下稱檢察官）於90年9 月5 日，以
      90年度毒偵字第1311號為不起訴處分確定。
（三）乙○○不知警惕，又於93年10月間，因施用第二級毒品案
      件，經本院於93年11月11日，以93年度竹北簡字第238 號
      判決，判處有期徒刑5 月，嗣於93年12月23日確定，於94
      年4 月25日入監執行，並於94年9 月24日縮刑期滿執行完
      畢。
（四）乙○○竟不知警惕，又於95年6 月間，因施用第二級毒品
      案件，經本院於95年9 月25日，以95年度竹簡字第825 號
      判決，判處有期徒刑4 月，嗣於95年10月23日確定，其執
      行情形詳如前述（一）部分。
（五）乙○○仍不知警惕，又於98年2 月間，因施用第一級毒品
      及持有第二級毒品案件，經本院於98年5 月27日，以98年
      度審訴字第379 號判決，分別判處有期徒刑7 月、4 月，
      並經定應執行刑為有期徒刑10月，嗣提起上訴，經臺灣高
      等法院於98年9 月1 日，以98年度上訴字第3119號判決，
      駁回其上訴確定，現正執行中。
（六）乙○○不知悔改，又於99年2 月間，因施用第二級毒品案
      件，經本院於99年3 月31日，以99年度審竹簡字第250 號
      判決，判處有期徒刑5 月，嗣於99年5 月3 日確定。
（七）乙○○竟不知悔改，於前開觀察勒戒處分執行完畢釋放後
      ，「5 年內再犯」施用毒品案件，並經法院判處罪刑確定
      後，復分別基於施用第一級、第二級毒品的犯罪意思，於
      下列時間，分別為下列行為：
  １、(1)基於施用第一級毒品海洛因的犯罪意思，於98年7 月8
      日晚上某時許，在其位於新竹縣新豐鄉○○路○ 段679 巷
      6 號之住處內，以將海洛因粉末摻入香煙內，再點火吸煙
      之方式，施用第一級毒品海洛因1 次。(2)另基於施用第二
      級毒品甲基安非他命的犯罪意思，於上開時地，在施用完
      第一級毒品後，以將甲基安非他命置於玻璃球吸食器內，
      再以火燒烤，吸其煙霧之方式，施用第二級毒品甲基安非
      他命1 次。嗣於98年7 月9 日下午4 時許，因另案為警持
      檢察官簽發之拘票，在桃園縣楊梅鎮○○里○○街62號將
      其拘提到案，並經其同意由警採集其尿液送驗結果，呈安
      非他命、甲基安非他命、可待因、嗎啡陽性反應，始悉上
      情。
  ２、(3)復基於施用第二級毒品甲基安非他命的犯罪意思，於99
      年5 月31日上午9 時許，在其位於新竹縣新豐鄉○○路○
      段679 巷6 號之住處內，以將甲基安非他命置於玻璃球吸
      食器內，再以火燒烤，吸其煙霧之方式，施用第二級毒品
      甲基安非他命1 次。嗣於99年5 月31日下午3 時10分許，
      因另案通緝，為警在其上開住處逮捕到案，並扣得其所有
      之甲基安非他命1 包（毛重0.3 公克）、吸食器1 組，並
      經其同意由警採集其尿液送驗，結果呈安非他命、甲基安
      非他命陽性反應，始悉上情。
三、處罰條文：
    毒品危害防制條例第10條第1 項、第2 項、第18條第1 項前
    段，刑法第11條、第47條第1 項、第51條第5 款、第38條第
    1 項第2 款。
四、協商判決除有刑事訴訟法第455 條之4 第1 項第1 款於本訊
    問程序終結前，被告撤銷協商合意或檢察官撤回協商聲請者
    ；第2 款被告協商之意思非出於自由意志者；第4 款被告所
    犯之罪非第455 條之2 第1 項所定得以協商判決者；第6 款
    被告有其他較重之裁判上一罪之犯罪事實者；第7 款法院認
    應諭知免刑或免訴、不受理者情形之一，及違反同條第2 項
    「法院應於協商合意範圍內為判決；法院為協商判決所科之
    刑，以宣告緩刑或2 年以下有期徒刑、拘役或罰金為限」之
    規定者外，檢察官與被告均不得上訴。
五、如有前項得上訴之情形，得自收受宣示判決筆錄送達之日起
    10日內，向本院提出上訴書狀，上訴於第二審法院。
中    華    民    國    99    年    8     月    31    日
                  刑事第九庭書  記  官        蕭汝芳
                            審判長法官        馮俊郎
以上筆錄正本係照原本作成。
中    華    民    國    99    年    8     月    31    日
                            書  記  官        王思穎
附錄本案處罰實體法條全文：
毒品危害防制條例第10條第1 項、第2 項：
施用第一級毒品者，處6 月以上5 年以下有期徒刑。
施用第二級毒品者，處3 年以下有期徒刑。

司法院資訊處製作；財團法人民間司法改革基金會備份。
